【裁判字號】    89,聲再,102
【裁判日期】    890307
【裁判案由】    聲請再審
【裁判全文】
臺灣高等法院刑事裁定                            八十九年度聲再字第一二號
    再審聲請人
    即受判決人  甲○○
右聲請人因竊盜等案件，對於本院中華民國八十八年十一月三十日所為第二審確定判
決（八十八年度上易字第四九八０號）聲請再審，本院裁定如左：
    主  文
再審之聲請駁回。
    理  由
一、本件聲請再審意旨略以：因發見確實之新證據足認受有罪判決之人應受無罪、免
    訴或輕於原判決所認罪名之判決者，暨第二審確定之有罪判決，如就足生影響於
    判決之重要證據漏未審酌者，均得為受判決人之利益聲請再審，本案車號ＩＨ－
    五四七六號自用小客車確係受判決人於民國八十六年間，向公司同事陳慶光以受
    判決人原有之一部舊車過戶給陳慶光，並另支付新台幣（下同）四萬二千元，而
    交換買得該車，惟因陳慶光尚有汽車貸款未付及欠繳稅款，致遲未過戶給受判決
    人，嗣於八十八年二月底，受判決人將該車停放在新竹縣新埔鎮○○路六一七號
    統一超商附近時不慎失竊，受判決人因尚未過戶致未能報案查尋，至劉淑影報案
    稱其所有車號ＬＷ－三三七二號自用小客車於八十八年二月二日晚上八時三十分
    許，在新竹縣竹北市○○○路七八號前（即東元醫院旁）失竊，然該時日被告係
    與余邱萩菊前往台北縣三重市重陽國小對面邱小玲（余邱萩菊之姐所生之女兒）
    經營之早餐店，並不在新竹縣竹北市，自無竊取該車之可能，而經受判決人多方
    調查結果，劉淑影原配偶林玉鏡嫌疑最大，其自編自導自演以圖詐領保險金二十
    八萬元，日後再將該車出售，受判決人係因發現ＩＨ－五四七六號車牌懸掛在其
    他車輛時徒手拆卸該車牌，並無何竊車行為。至本件無引擎號碼及無公司名銜標
    示之大貨車停放於新竹縣芎林鄉下山村六鄰五十號附近已有三年餘，該處為一交
    岔路口轉彎處，妨礙交通，且因漏油污染農田，受判決人早即報警處理，但因查
    不出車主而作罷，而受判決人並在該車車身上張貼公告：「誰的車，請來處理」
    ，惟事隔良久，均無人出面處理，受判決人始委請汽車修車廠老闆姜仁信前來處
    理，並由姜仁信交給受判決人一萬五千元，要受判決人委託大型拖吊車業者將該
    廢棄之大貨車拖至修車廠，而於受判決人處理中，姜仁信竟已自行委請大型拖吊
    車業者將該大貨車拖回其修車廠，受判決人並非以一萬五千元之代價出售該大貨
    車予姜仁信，且黃鴻汶出面指稱該大貨車屬其所有，並尚有八、九萬元之價值，
    亦有諸多可疑之處，原確定判決就上述各點未能詳加調查審酌，即對受判決人為
    論罪科刑，實有未當，為此提起再審，請求撤銷原有罪之判決等語。
二、按刑事訴訟法第四百二十條第一項第六款之所謂發見確實之新證據，係指該項證
    據，於事實審法院判決前即已存在，惟未經發見，不及調查斟酌，至其後始行發
    見，或審判時未經注意，且就該項證據若加調查審酌，能證明原確定判決所認定
    之事實為錯誤者而言（參照最高法院二十八年度抗字第八號判例、三十五年度特
    抗字第二一號判例）。至刑事訴訟法第四百二十一條所謂就足生影響於判決之重
    要證據漏未審酌，必其漏未審酌之證據確為真實，且足以據以認定受判決人應受
    無罪或輕於原審所認定之罪名始可。而證據之憑信力如何，法院依其調查之結果
    ，依自由心證之原則而為斟酌取捨。查本院八十八年度上易字第四九八０號刑事
    判決，就聲請人如何於八十八年二月二日晚上八時三十分許，在新竹縣竹北市○
    ○○路七十八號前，竊取被害人劉淑影所有車號ＬＷ－三三七二號自用小客車一
    部，得手後，懸掛其向陳慶光所購買之ＩＨ－五四七六號自用小客車之車牌（尚
    未過戶登記），供代步之工具，另於八十八年二月二十四日，向被害人姜仁信詐
    稱停放於新竹縣芎林鄉下山村六鄰五十號之黃鴻汶所有已報廢，停於工地內用以
    澆水之ＨＺ－六００號大貨車為其所有之廢棄車輛，欲以一萬五千元之代價出售
    予被害人姜仁信，並書立切結書，使姜仁信陷於錯誤而交付一萬五千元，而於翌
    日以拖吊車將該車吊回其修車廠內等情，而認聲請人犯有刑法第三百二十條第一
    項之竊盜罪及同法第三百三十九條第一項之詐欺取財罪。業經於判決理由內詳載
    其所憑之論據，而以聲請人所辯其於八十八年二月二日二十時三十分時不在新竹
    縣竹北市，而是在台北縣三重市，並未竊取劉淑影所有車號ＬＷ－三三七二號自
    用小客車，而其所有ＩＨ－五四七六號自用小客車遺失，八十八年四月二十七日
    在育樂中心停車場發覺劉淑影之自用小客車懸掛其所有之車牌，於是才想把車牌
    折下，而其為環保局之清潔隊員，欲將ＨＺ－六００號大貨車報廢處理，其係僅
    委託姜仁信前來拖吊，並非出售給他等語。係屬圖卸刑責之詞，不足採信，亦於
    判決理由一一予以指駁在卷。茲查本院原確定判決既已就聲請人所辯八十八年二
    月二日晚上八時三十分時其在台北縣三重市，不在新竹縣竹北市，不可能竊取劉
    淑影所有車號ＬＷ－三三七二號自用小客車，又其所有之ＩＨ－五四七六號自用
    小客車失竊，於八十八年四月二十七日在港南育樂中心停車場發覺該劉淑影的自
    用小客車懸掛其所有之車牌，於是才想把車牌拆下等語予以調查審酌，並就其調
    查審酌之結果詳載於判決理由，則就此聲請人猶據為聲請再審理由，既經本院原
    確定判決於判決理由有所論述，且該證據於該案審理時即已存在，並無於該案審
    理時未經發見，不及調查斟酌，而事後始行發見之可言，應非屬所謂之新證據，
    亦無證據漏未審酌之可言。況查聲請人所辯其向陳慶光購買之車號ＩＨ－五四七
    六號自用小客車失竊，並無何證據足資佐憑，而該車牌竟懸掛在被害人劉淑影被
    竊之自用小客車，且查獲當時該車內復有聲請人所有新竹企銀存摺簿、皮包等物
    ，被害人劉淑影並指述其所有之車號ＬＷ－三三七二號自用小客車確於上揭時地
    被竊，而聲請人聲請再審理由以劉淑影之自用小客車失竊不無係劉淑影前夫林玉
    鏡自編自導自演，以圖詐領保證金，亦僅係聲請人個人之推測之詞，並無何積極
    證據足資證明，且此亦非屬所謂之新證據，亦非重要證據漏未審酌。而查聲請人
    於原確定判決審理時辯稱其為環保局之清潔隊員，欲將該ＨＺ－六００號大貨車
    報廢處理，其委請姜仁信前來拖吊等語，詎其聲請再審理由指稱係由姜仁信交給
    伊一萬五千元，要其委請大型拖吊車業者將該廢棄之大貨車拖至姜仁信經營之修
    車廠等語。前後就如何處理該ＨＺ－六００號大貨車之供述不一，且查被害人姜
    仁信係經營汽車修理廠，其又豈有以一萬五千元之代價委請聲請人代為僱請拖吊
    車業者之理，而系爭大貨車實際上亦非由聲請人僱用拖吊車業者拖吊至被害人姜
    仁信經營之汽車修理廠，是聲請人提出由千輝吊車起重工程有限公司於八十八年
    二月二十六日出具金額四千元之收據乙紙，並不足資為聲請人有利之認定，亦無
    從據以認定與本案有關，且該收據於原確定判決審理時即已存在，苟於聲請人有
    利，其又何以不及時提出，是該收據並不能證明原確定判決所認定之事實為錯誤
    ，而影響聲請人應負之罪責。綜上所述，聲請人因聲請本件再審而提出之上述再
    審理由，核與刑事訴訟法第四百二十條第一項第六款之所謂新證據及刑事訴訟法
    第四百二十一條之所謂重要證據漏未審酌，均有未合，非聲請再審之合法理由，
    是聲請人聲請再審，並無再審之理由，應予駁回。
據上論斷，應依刑事訴訟法第四百三十四條第一項，裁定如主文。
中     華     民     國    八十九   年       三       月       七       日
                             臺灣高等法院刑事第三庭
                                 審判長法  官  張  連  財
                                       法  官  李  英  勇
                                       法  官  張  傳  栗
右正本證明與原本無異。
不得再抗告。
                                       書記官  王  秀  雲
中     華     民     國    八十九   年       三       月       九       日


司法院資訊處製作；財團法人民間司法改革基金會備份。
